臺灣橋頭地方法院民事裁定
110年度消債清字第133號
聲  請  人  
即債務人    吳登秀  
0000000000000000

0000000000000000

代  理  人  孫大昕  法扶律師
上列當事人因消費者債務清理事件聲請清算，本院裁定如下：
    主  文
聲請人吳登秀自民國一百一十一年一月十三日下午四時起開始清
算程序。
命司法事務官進行本件清算程序。
    理  由
一、聲請意旨略以：聲請人即債務人吳登秀前向金融機構辦理消
    費借貸、信用卡契約、信用貸款等，致積欠無擔保債務計新
    臺幣（下同）11,058,976元，因無法清償債務，乃於民國11
    0年7月間向本院聲請前置調解，因無法負擔債權人所提還款
    方案而於同年9月2日調解不成立，復因聲請人有不能清償債
    務或有不能清償之虞，復未經法院裁定開始更生程序或宣告
    破產，爰依法聲請准予裁定清算等語。
二、按「債務人不能清償債務或有不能清償之虞者，得依本條例
    所定更生或清算程序，清理其債務。」消費者債務清理條例
    （下稱消債條例）第3條定有明文。衡以消費者與金融機構
    間債之關係之發生，係依契約自由原則及相互間之信賴為基
    礎，此為社會經濟活動得以維繫及發展之重要支柱，債務人
    經濟窘迫，固不應任其自生自滅，債權人一方之利益，仍不
    能因之摒棄不顧。是債務人於協商程序中，自應本於個人實
    際財產及收支狀況，依最大誠信原則，商討解決方案。如終
    究不能成立協商，於聲請更生或清算時，法院審酌上開條文
    所謂「不能清償或有不能清償之虞」，自宜綜衡債務人全部
    收支、信用及財產狀況，評估是否因負擔債務，而不能維持
    最基本之生活條件；所陳報之各項花費，是否確屬必要性之
    支出；如曾有協商方案，其條件是否已無法兼顧個人生活之
    基本需求等情，為其判斷之準據。
三、經查：
  ㈠聲請人前向各金融機構辦理消費借貸、信用卡契約、信用貸
    款等，致現積欠無擔保債務至少11,058,976元，前即因無法
    清償債務，而於110年7月間向本院聲請前置調解，因無法負
    擔債權人所提還款方案而於110年9月2日調解不成立等情，
    有債權人清冊、財團法人金融聯合徵信中心前置協商專用債
    權人清冊、信用報告、調解筆錄等件在卷可稽，堪信為真實
    。
  ㈡聲請人自陳自109年5月起均無工作收入，由前配偶父親接濟
    每月必要生活費用，而其名下僅有一筆甫於110年6月3日變
    更要保人之新光人壽保險解約金21,748元，107至109年度皆
    未有申報所得，現未投保勞工保險等情，有財產及收入狀況
    說明書、勞工保險被保險人投保資料表、綜合所得稅各類所
    得資料清單暨國稅局財產歸屬資料清單、110年11月4日陳報
    狀所附無收入說明、新光人壽保險股份有限公司110年11月2
    9日陳報狀附卷可稽。則查無聲請人有其他收入來源，佐以
    聲請人107至109年間未有所得紀錄，現未投保勞工保險，則
    聲請人稱其現未有任何工作收入等情，尚非不可採信。
  ㈢至聲請人個人日常生活必要費用部分，審酌聲請人負債之現
    況，基於社會經濟活動之互賴及誠信，該日常生活所需費用
    ，自應節制開支，不得有超越一般人最低生活標準之享受，
    否則反失衡平，本院依消債條例第64條之2第1項，參酌衛福
    部社會司所公告歷年最低生活費標準，111年度高雄市最低
    生活費標準14,419元之1.2倍為17,303元，則聲請人每月最
    低生活費除有特殊情形並有證據證明者外，自宜以此為度，
    始得認係必要支出。聲請人主張每月個人必要生活費按上開
    標準計算，實屬可採。
  ㈣綜上所述，聲請人現未有工作收入，扣除其每月個人必要生
    活費17,303元後已無所餘，顯無法清償目前扣除保險解約金
    21,748元後之負債總額11,037,228元，堪認聲請人確有不能
    清償債務或有不能清償之虞之情事。從而，聲請人主張已不
    能清償債務，聲請本院准予清算，依所舉事證及本院調查結
    果，即無不合。
四、末按「法院開始清算程序之裁定，應載明其年、月、日、時
    ，並即時發生效力。」、「法院裁定開始更生或清算程序後
    ，得命司法事務官進行更生或清算程序，必要時得選任律師
    、會計師或其他適當之自然人或法人一人為監督人或管理人
    。」消費者債務清理條例第83條第1項、第16條第1項分別定
    有明文。本件聲請人其目前收入及財產狀況，不能履行債務
    ，未償之債務亦屬不能清償，有如上述。從而，聲請人聲請
    清算，洵屬有據，應予准許，爰命司法事務官進行本件清算
    程序。
五、依消費者債務清理條例第11條第1項、第83條第1項、第16條
    第1項，裁定如主文。
中　　華　　民　　國　　111 　年　　1 　　月　　13　　日
              　　        民事庭　法　官　薛博仁
以上正本係照原本作成。
本裁定已於111年1月13日下午4時公告。
本裁定不得抗告。
中　　華　　民　　國　　111 　年　　1 　　月　　13　　日
  　                              書記官　郭南宏